【裁判字號】    89,易,3712
【裁判日期】    891218
【裁判案由】    毒品危害防制條例
【裁判全文】
臺灣臺中地方法院刑事判決                        八十九年度易字第三七一二號
    公  訴  人  臺灣台中地方法院檢察署檢察官
    被      告  丙○○
右列被告因違反毒品危害防制條例案件，經檢察官提起公訴 (八十九年度偵字第八一
六九號)，本院判決如左：
    主  文
丙○○無罪。
    理  由
一、公訴意旨略以：丙○○於不詳時地，以不詳方式取得而持有第二級毒品安非他命
    (毛重０．七公克），將之藏置於自己上衣內，嗣於民國八十九年一月三十一日
    下午六時四十分許，在台中縣潭子鄉○○路三十二巷十七號居處房間衣櫃內，為
    警扣得上開毒品，因認被告涉有持有第二級毒品罪嫌。
二、按犯罪事實應依證據認定之，無證據不得推定其犯罪事實。又不能證明被告犯罪
    或其行為不罰者，應諭知無罪之判決，刑事訴訟法第一百五十四條、第三百零一
    條第一項定有明文。且認定不利於被告之事實，須依積極證據，苟積極證據不足
    為不利於被告事實之認定時，即應為有利於被告之認定，更不必有何有利之證據
    ；又事實之認定應憑證據，如未能發現相當之證據，或證據不足以證明，自不能
    以推測或擬制之方法以為裁判之基礎，分別有最高法院三十年上字第八一六號、
    四十年台上字第八六號判例可資參照。
三、公訴意旨認被告丙○○涉有收受持有第二級毒品罪嫌，無非以警察在被告居處房
    間內搜得上開安非他命，而該房間為被告居住之臥室，既為女子臥室，一般人不
    易進入此隱私空間，縱能進入者，亦經被告同意，被告又未能提出何人進入安置
    為司法機關查證為其論據。訊據被告丙○○，對於右揭時、地為警搜得上開安非
    他命之事實，固不否認，惟矢口否認有何持有第二級毒品安非他命罪嫌，辯稱：
    伊無吸食安非他命之習慣，其弟乙○○有施用毒品習慣，該毒品係其弟乙○○所
    放置，乙○○事後有向伊承認係其所放置等語置辯。經查：
     (一)被告為警查獲當天所採尿液，經送鑑驗結果，並未檢出甲基安非他命陽性
    反應，有台中市街生局煙毒尿液檢驗成績書乙紙在卷可稽；(二)被告並無施用毒
    品犯罪前科，此有台中地方法院檢察署刑案資料查註紀錄表乙紙附卷可憑，被告
    即無施用毒品習慣，當無持有毒品必要；(三)被告居住處所尚有其母、妹甲○○
    、弟乙○○及張意正共同居住，而其臥室家人又可輕易從窗戶打開，加以妹在酒
    店工作，弟乙○○、張意正均有毒品犯罪前科，出入上開處所人員必然複雜，為
    警查獲之物非必屬被告所有，此觀甲○○於本院供稱，其家中因成員眾多，進出
    人員複雜，像旅館一樣，只要沒人在房間就可以進去，其以前同事「水晶」者曾
    在被告不在家時，至被告臥室過夜，現該同事已不知去向；(四)本件係警方懷疑
    乙○○涉及毒品犯罪，而向檢察官聲請搜索票，於搜索時搜索至被告臥室時，無
    意中發現而扣得上開毒品，有搜索票附於偵查卷可稽，亦難證明被告有何毒品危
    害防制條例犯嫌；(五)被告之弟乙○○於案發時，警訊中初供，稱警方扣得之酒
    精燈、一支勺子係其以前施用安非他命之用，其他物品 (另支勺子、安非錈命、
    含安非他命殘渣之鏈夾袋、空鏈夾袋)不知何人所有；翌日時，則改稱勺子二支
    、含安非他命殘渣袋之鏈夾袋及空鏈夾袋均為其所有，並稱係八十七年十二月二
    十三日以前吸食安非他命所留下來的，其勒戒後並未再施用安非他命，惟其當日
    查獲時所採集之尿液，經送鑑驗結果，呈安非他命陽性反應，有台中市衛生局煙
    毒尿液檢驗成績書乙紙在卷可稽，顯見乙○○於搜索前四日內某時確有施用安非
    他命犯行，參酌前開說明，被告前開住處既如旅館般，各臥室間復可隨意進出，
    被告辯稱上開毒品並非其所持有而置放衣櫃內，尚非全屬無據。此外，復查無其
    他積極證據足資證明被告丙○○有何公訴人所指違反毒品危害防制條例之犯行，
    揆諸上開說明及判例意旨，為昭審慎，自應為被告丙○○無罪之諭知。
據上論斷，應依刑事訴訟法第三百零一條第一項，判決如主文。
中    華    民    國      八十九      年       十二      月     十八    日
                                          法  官  陳 學 德
右正本證明與原本無異。
如不服本判決，應於判決送達後十日內向本院提出上訴狀，上訴於臺灣高等法院臺中
分院( 須附繕本 )。
                                          書記官
中    華    民    國      八十九      年       十二      月     十九    日


司法院資訊處製作；財團法人民間司法改革基金會備份。
